【裁判字號】    89,易,1240
【裁判日期】    890714
【裁判案由】    傷害
【裁判全文】
臺灣臺中地方法院刑事判決                        八十九年度易字第一二四號
    公  訴  人  台灣台中地方法院檢察署檢察官
    被      告  丙○○
               （即蕭丙○○
    選任辯護人  黑有亮
右列被告因傷害案件，經檢察官提起公訴（八十九年度偵字第四六二六號），本院判
決如左：
    主  文
丙○○傷害人之身體，累犯，處拘役參拾日，如易科罰金，以參佰元折算壹日。
    事  實
一、丙○○前於民國（下同）八十七年間因妨害風化案件，於八十七年六月八日經本
    院判處有期徒刑六月確定，於八十七年七月二十九日易科罰金執行完畢。詎仍不
    知悔改，於八十八年十二月十一日十一時三十分許，在台中市○○路四十八巷一
    號前，因細故與乙○○發生爭執，竟基於傷害人身體之犯意，徒手毆打乙○○之
    右臉頰、右手腕，並拉扯其頭髮，致乙○○受有左臉頰瘀傷三．五公分乘以三．
    五公分、右手腕瘀傷二．五公分乘以二．八公分等傷害。
二、案經乙○○訴由移送臺灣臺中地方法院檢察署檢察官偵查起訴。
    理  由
一、訊據被告鍾春鶴矢口否認有為右揭傷害犯行，辯稱：伊並未傷害告訴人乙○○云
    云。經查，右揭事實業據告訴人乙○○指述綦詳，又被告於本院審理時坦承: 「
    （問：當天情形如何？）她那天至我店裡大小聲，是乙○○拉我的衣服，然後就
    發生拉扯，在拉扯中他是否撞到何物我不清楚。」（見本院八十九年五月二日訊
    問筆錄）；另證人即到場處理之員警甲○○到庭結證稱：「（問：當時情形如何
    ？）我到場時，有很多人圍觀，我大概離他們五十公尺，我只看見兩個人在爭吵
    ，被告有拉扯告訴人的頭髮，．．。」（見本院八十九年六月十六日訊問筆錄）
    等語明確，並有卷附之行政院衛生署台中醫院診斷證明書乙紙可憑，足見被告於
    上開時、地確與告訴人發生拉扯，告訴人因該拉扯因而受有左臉頰瘀傷三．五公
    分乘以三．五公分、右手腕瘀傷二．五公分乘以二．八公分等傷害。被告所辯，
    不過臨訟飾卸之詞，不足採信。本件事證明確，被告犯行，實堪認定，應依法論
    科。
二、核被告所為，係犯刑法第二百七十七條第一項傷害罪。又被告前於八十七年間因
    妨害風化案件，於八十七年六月八日經本院判處有期徒刑六月確定，於八十七年
    七月二十九日易科罰金執行完畢，有台灣台中地方法院檢察署刑案資料查註紀錄
    表、台灣高等法院被告全國前案紀錄表各乙份在卷可參，其於五年以內再犯本件
    有期徒刑以上之罪，為累犯，應依刑法第四十七條規定加重其刑。爰審酌被告品
    行，犯罪動機、目的、手段，及告訴人所受傷害之程度不大等一切情狀，量處如
    主文所示之刑，並諭知易科罰金之折算標準，以示懲儆。
據上論斷，應依刑事訴訟法第二百九十九條第一項前段，刑法第二百七十七條第一項
、第四十七條、第四十一條，罰金罰鍰提高標準條例第一條前段、第二條，判決如主
文。
中        華        民        國    八十九    年    七    月    十四    日
                              台灣台中地方法院刑事第二庭
                              審判長  法  官  蔡  名  曜
                                      法  官  林  靜  芬
                                      法  官  劉  麗  瑛
右正本證明與原本無異。
如不服本判決，應於送達後十日內向本院提出上訴狀 （須附繕本） ，上訴於台灣高
法院台中分院。
                                      書記官
中        華        民        國    八十九    年    七    月    十四    日
附錄論罪科刑法條
刑法第二百七十七條第一項
傷害人之身體或健康者，處三年以下有期徒刑、拘役或一千元以下罰金。


司法院資訊處製作；財團法人民間司法改革基金會備份。
